# 企业重组个人所得税问题

提问人：zhanglx83 时间：2012-05-22 09:34:23
请教，A、B公司均为有限责任公司，A公司股东全部为自然人。B公司拟收购A公司，假设为吸收合并，且符合债务重组特殊处理条件，A公司股东成为B公司股东，请问该重组过程是否需要交纳个税？

回答人：chenyiwei
个人理解：就个人所得税而言，应按财产转让所得缴纳。不受到企业所得税方面是否适用特殊性税务处理的影响。